【裁判字號】    90,易,2434
【裁判日期】    900820
【裁判案由】    毒品危害防制條例
【裁判全文】
臺灣高雄地方法院刑事判決                          九十年度易字第二四三四號
    公訴人  臺灣高雄地方法院檢察署檢察官
    被  告  甲  ○
右列被告因毒品危害防制條例案件，經檢察官提起公訴（九十年度偵字第二四二九號
），本院判決如左：
    主  文
甲○連續施用第二級毒品，累犯，處有期徒刑陸月，如易科罰金，以參佰元折算壹日
。
    事  實
一、甲○曾因違反麻醉藥品管理條例案件，經臺灣板橋地方法院以八十四年度訴字第
    一六五七號判決，判處有期徒刑五月確定，於民國八十五年一月三十日易科罰金
    執行完畢；復因施用毒品案件，經臺灣臺北地方法院裁定送觀察、勒戒後，認無
    繼續施用毒品之傾向，由臺灣臺北地方法院檢察署檢察官於八十八年六月五日，
    以八十七年度偵字第二０四一八號不起訴處分書予以不起訴處分確定，詎其仍不
    知悔改，復基於概括之犯意，先於八十八年十月十三日，在高雄縣六龜鄉中興村
    中庄金玉宮附近果園工寮，施用第二級毒品甲基安非他命一次，為警於同日二十
    三時許查獲，並扣得甲基安非他命一包（驗後毛重一點二公克）、玻璃瓶吸食器
    一組、玻璃吸食球三個及塑膠斜管一支，再於八十九年五月九日，承繼前揭犯意
    ，在其高雄縣六龜鄉○○街一巷十六號住處，另施用甲基安非他命一次，為臺灣
    高雄地方法院檢察署觀護人查獲，經本院以八十八年度毒聲字第七六○五號裁定
    送觀察、勒戒後，認有繼續施用毒品之傾向。
二、案經高雄縣警察局六龜分局報告臺灣高雄地方法院檢察署檢察官聲請強制戒治並
    偵查起訴。
    理  由
一、訊據被告甲○對右揭犯罪事實坦承不諱，且其為高雄縣警察局六龜分局及臺灣高
    雄地方法院檢察署觀護人，分別於八十八年十月十三日二十三時許及八十九年五
    月九日查獲時，經命採尿液送驗結果確均呈甲基安非他命陽性反應，有卷附之高
    雄縣衛生局煙毒尿液檢驗成績書及臺灣科技股份有限公司高雄濫用藥物實驗室濫
    用藥物尿液檢驗報告各一紙可資佐證，復有第二級毒品安非他命乙小包（驗後毛
    重一點二公克）、玻璃瓶吸食器一組、玻璃吸食球三支、塑膠斜管一支扣案可資
    佐證；再其前因施用毒品案件，經臺灣臺北地方法院裁定送觀察、勒戒後，認無
    繼續施用毒品之傾向，由臺灣臺北地方法院檢察署檢察官於八十八年六月五日，
    以八十七年度偵字第二０四一八號不起訴處分書予以不起處分確定，其於五年內
    再犯毒品危害防制條例第十條之罪，經裁定送觀察勒戒，認有繼續施用毒品傾向
    ，有臺灣高雄看守所附設勒戒處所八十八年十月二十五日高所坤戒勒字第四五四
    六號函送之證明書一份附卷可參，是本件事證明確，被告犯行洵堪認定，應依法
    加以論科。
二、查甲基安非他命為毒品危害防制條例所定之第二級毒品，被告甲○施用甲基安非
    他命，核其所為係犯毒品危害防制條例第十條第二項之罪，其施用前持有甲基安
    非他命之低度行為，應為施用之高度行為所吸收，不另論罪。其前後二次施用甲
    基安非他命犯行，觸犯構成要件相同之罪名，應係基於概括之犯意為之，故依連
    續犯之規定論以一罪，並加重其刑。又曾因違反麻醉藥品管理條例案件，經臺灣
    板橋地方法院以八十四年度訴字第一六五七號判決，判處有期徒刑五月確定，於
    八十五年一月三十日易科罰金執行完畢，有臺灣高等法院被告全國前案紀錄表一
    份在卷可稽，其於五年內再犯本件有期徒刑以上之罪，為累犯，應依法加重其刑
    。爰審酌被告於不起訴處分後，猶不知切實悛悔，戒絕惡習，再犯本罪，惟犯後
    坦承犯行態度良好等一切情狀，量處如主文所示之刑。末按被告行為後，刑法第
    四十一條第一項已於九十年一月四日修正為：「犯最重本刑五年以下有期徒刑以
    下刑之罪，而受六個月以下有期徒刑或拘役之宣告，因身體、教育、職業、家庭
    之關係或其他正當事由，執行顯有困難者，得以一元以上三元以下折算一日。但
    確因不執行所宣告之刑，難收矯正之效，或難以維持法秩序者，不在此限」，並
    經總統於九十年一月十日公布，而於同年一月十二日生效，併參酌最高法院二十
    四年七月民刑庭總會決議之意旨，故依前開條文及刑法第二條第一項前段之規定
    ，易科罰金之折算標準條件自應適用新法，而就其所宣告之刑諭知易科罰金之折
    算標準，以示儆懲。至八十八年十月十三日二十三時四十分許被告為警查獲時，
    另查獲之甲基安非他命一包（驗後毛重一點二公克）、玻璃瓶吸食器一組、玻璃
    吸食球三個及塑膠斜管一支，已由本院以八十八年度訴字第二二五五號判決諭知
    沒收銷燬之，有該判決一份附卷可稽，爰不於本案再予宣告沒收銷燬之，併予敘
    明。
據上論斷，應依刑事訴訟法第二百九十九條第一項前段，毒品危害防制條例第十條第
第二項，刑法第十一條前段、第五十六條、第四十七條、修正後第四十一條第一項、
第二條第一項前段，罰金罰鍰提高標準條例第二條，判決如主文。
本案經檢察官劉宗慶到庭執行職務。
中      華      民      國    九十      年      八      月     二十     日
                                臺灣高雄地方法院刑事第七庭
                                  法  官 劉傑民
右正本證明與原本無異。
如不服本判決，應於判決送達後十日內，向本院提出上訴狀。
                                  書記官 黃琬婷
中      華      民      國    九十      年      八      月     二十     日
附錄本案科刑判決法條：
毒品危害防制條例第十條第二項
施用第二級毒品者，處三年以下有期徒刑。


司法院資訊處製作；財團法人民間司法改革基金會備份。
